臺灣臺中地方法院刑事判決　　　　　　　　　　　　九十一年度易字第一八二六號
　　公　訴　人　台灣台中地方法院檢察署檢察官
　　被　　　告　甲○○
右列被告因竊盜案件，經檢察官提起公訴（九十一年度偵字第七九一０號），本院判
決如左：
    主  文
甲○○竊盜未遂，處拘役參拾日，如易科罰金，以參佰元折算壹日。
    事  實
一、甲○○於民國九十一年四月十九日十時許，在台中巿東區○○路○段二四三號前
    ，見該處住宅之大門敞開，竟意圖為自己不法之所有，無故侵入他人之住宅（此
    部分未據告訴），進而著手行竊，在該屋內之客廳中，翻動矮櫃之抽屜，搜尋財
    物，惟於得手前，經屋主乙○○下樓查覺，甲○○立即將抽屜關上轉身離去，嗣
    為乙○○報警查獲。
二、案經台中巿警察局第三分局報請台灣台中地方法院檢察署檢察官偵查起訴。
    理  由
一、訊據被告甲○○雖供承有於前述時地進入被害人乙○○之家中，經張某發覺其在
    屋內後，隨即將客廳矮櫃之抽屜關上轉身離去等情節；惟矢口否認有何竊盜之犯
    行，辯稱被害人住處外有一具公用電話，當天為撥打公用電話而進入被害人住處
    欲兌換零錢，因被害人質疑其為何私闖民宅，兼之本身尚有竊盜案件經法院判處
    有期徒刑三月確定在通緝中，為免遭誤會欲入內行竊，方將本已打開之抽屜關上
    轉身離開，其並無打開抽屜翻動財物云云。經查：
    (一)被害人乙○○於警訊時陳述其發覺被告之經過為：「今天（指九十一年四月十
      九日）早上十時許，我從樓上下來發現一名陌生男子，正在翻開客廳裡的抽屜
      ，我問他你幹什麼，他回答我要換零錢打電話，我再問他屋內無人，你為何闖
      入我家，他沒回答，將抽屜關上轉身離去，我由後跟上在台中巿進化路六五巷
      二二號前，我用行動電話報警處理」（見偵查卷第十四頁），明白清楚地陳述
      其親眼目睹被告打開抽屜，及經其質問後，被告關上抽屜轉身離去等行為。
    (二)依被害人上開指述，對照前揭被告所坦承之情節，可以斷定被告當時確有進入
      被害人家中，在與被害人照面後，隨即關上抽屜離去等事實。至被害人住處坐
      落之位置及其客廳內之陳設，有現場圖一紙、現場照片六張附卷可參。
    (三)倘被告進入被害人家中之目的，僅欲兌換零錢，則遇見被害人後理會直接說明
      來意，然其反而突兀地關上抽屜轉身離去，表徵於外部之行為完全不符其僅欲
      兌換零錢之辯解。再推敲被告關上抽屜轉身離去此種舉動，並非一般習稱之「
      反射動作」，乃處在一定意識考量下所作成之決定。準此以觀，被告若真欲兌
      換零錢而已，別無其他目的，何須多事關上抽屜，被告辯稱此為免遭誤會，誠
      令人費解，難認為其當時內心真正之想法。反之，被害人明白清楚地指稱其親
      眼目睹被告打開抽屜，有如前述，基於一般經驗法則及論理法則，被告為掩飾
      非行，便決定即刻關上抽屜轉身離去，實較合理可信。本院因而採納被害人所
      言其親眼目睹被告打開抽屜之說法，並認被告非為兌換零錢而進入被害人之住
      處。被告無故侵入他人住宅，翻動一般人較會放置現金或貴重財物之抽屜，此
      以常情判斷，應係出於為自己不法所有之意圖，而著手行竊之舉。故本件事證
      明確，被告竊盜未遂之犯行，足可認定，前開辯解，並非事實，無從為其有利
      之認定。
二、核被告甲○○所為，係犯刑法三百二十條第三項、第一項之竊盜未遂罪。被告雖
    已著手行竊，並無竊得任何財物，為未遂犯，乃依刑法第二十六條前段，減輕其
    刑。爰審酌被告甫於九十年間犯竊盜罪，經本院判處有期徒刑三月確定，尚待執
    行，此有台灣高等法院被告全國前案紀錄表一份在卷可按，猶不足使其警惕醒悟
    ，不多時又犯本案，難以寬貸，惟其並未使用激烈之手段，且無所得，及犯罪之
    目的、動機、所生危害、犯後態度等一切情狀，量處如主文所示之刑，並諭知如
    易科罰金之折算標準。
據上論斷，應依刑事訴訟法第二百九十九條第一項前段，刑法第三百二十條第三項、
第一項、第二十六條前段、第四十一條第一項前段，罰金罰鍰提高標準條例第一條前
段、第二條，判決如主文。
中      華      民      國      九十一    年    十一    月      七      日
                                          法  官  莊  深  淵
右正本證明與原本無異。
如不服本判決，應於判決送達後十日內，向本院提出上訴狀。
                                          書記官
中      華      民      國      九十一    年    十一    月      七      日
附錄論罪科刑法條
中華民國刑法第三百二十條：
意圖為自己或第三人不法之所有，而竊取他人之動產者，為竊盜罪，處五年以下有期
徒刑、拘役或五百元以下罰金。
意圖為自己或第三人不法之利益，而竊佔他人之不動產者，依前項之規定處斷。
前二項之未遂犯罰之。
